【裁判字號】    98,裁,2448
【裁判日期】    981022
【裁判案由】    綜合所得稅
【裁判全文】
最  高  行  政  法  院  裁  定
                                      98年度裁字第2448號
上  訴  人  財政部臺北市國稅局
代  表  人  甲○○
被 上訴 人  乙○○
                            送達代收人  葉瑞鳳
                            桃園縣桃園市○○路591號10樓
上列當事人間綜合所得稅事件，上訴人對於中華民國96年12月31
日臺北高等行政法院96年度訴字第1824號判決，提起上訴，本院
裁定如下：
    主  文
上訴駁回。
上訴審訴訟費用由上訴人負擔。
    理  由
一、按對於高等行政法院判決之上訴，非以其違背法令為理由，
    不得為之，行政訴訟法第242條定有明文。依同法第243條第
    1項規定，判決不適用法規或適用不當者，為違背法令；而
    判決有同條第2項所列各款情形之一者，為當然違背法令。
    是當事人對於高等行政法院判決上訴，如依行政訴訟法第24
    3條第1項規定，以高等行政法院判決有不適用法規或適用不
    當為理由時，其上訴狀或理由書應有具體之指摘，並揭示該
    法規之條項或其內容；若係成文法以外之法則，應揭示該法
    則之旨趣；倘為司法院解釋或本院之判例，則應揭示該判解
    之字號或其內容。如以行政訴訟法第243條第2項所列各款情
    形為理由時，其上訴狀或理由書，應揭示合於該條項各款之
    事實。上訴狀或理由書如未依此項方法表明，或其所表明者
    與上開法條規定不合時，即難認為已對高等行政法院判決之
    違背法令有具體之指摘，其上訴自難認為合法。
二、被上訴人配偶陳傳書所有之中國農民銀行寶橋分行帳戶（現
    改為合作金庫銀行寶橋分行，下稱陳傳書農銀帳戶），曾於
    民國88年2月11日、同年4月1日及8月25日分別轉入新臺幣（
    下同）4,100,000元、600,000元及17,893元，合計4,717,89
    3元（即原判決附表三帳戶明細編號8、9、10之3筆），係源
    自普誠科技股份有限公司（下稱普誠公司）中國農民銀行帳
    戶（下稱普誠公司農銀帳戶）轉入葉素宜中國農民銀行帳戶
    （下稱葉素宜農銀帳戶），復轉入被上訴人配偶之上述帳戶
    內，經臺灣臺北地方法院檢察署（下稱臺北地檢署）檢察官
    調查認定上開款項，係被上訴人配偶於擔任普誠公司總經理
    期間，利用職務之便所侵占，提起公訴（嗣由臺灣臺北地方
    法院以93年度訴字第1423號案件判決陳傳書無罪，臺灣高等
    法院以96年度上訴字第5081號判決駁回上訴）。上訴人以被
    上訴人88年度綜合所得稅結算申報，未列報其配偶陳傳書之
    上開其他所得，乃依臺北地檢署檢察官92年度偵字第9878號
    起訴書，以被上訴人配偶陳傳書侵占上開資金合計4,617,89
    3元（應係4,717,893元之誤算），且普誠公司又無提出法律
    求償，以94年3月11日第0000000000號綜合所得稅核定通知
    書核定被上訴人配偶其他所得4,617,893元，合併歸課被上
    訴人當年度綜合所得總額8,573,130元，補徵稅額1,320,111
    元，另以94年3月4日Ｚ0000000000000號處分書，按所漏稅額
    1,320,111元處0.5倍之罰鍰660,000元。被上訴人不服，循
    序提起本件行政訴訟，經原審判決撤銷訴願決定及原處分。
三、本件上訴人對於高等行政法院判決上訴，主張：原判決所認
    定之臺灣臺北地方法院以93年度訴字第1423號判決（即被上
    訴人配偶無罪之判決），仍經檢察官上訴中，屬尚未確定之
    案件。原審傳喚證人即被上訴人配偶，其主張系爭款項係公
    司股東間資金之借貸運用或處理大陸業務所產生之佣金及退
    貨賠償問題，惟上訴人請求其提出普誠公司帳載紀錄及相關
    憑證以實其說，證人表示無法提示此證據。原判決僅憑證人
    單方說詞及上揭臺灣臺北地方法院刑事無罪判決書即撤銷本
    件其他所得及罰鍰處分，對於上訴人主張證人未提示相關憑
    證未予採納，亦未說明理由，顯有判決不備理由之違法。又
    刑事調查僅以帳戶資金未減少，而認定被上訴人配偶並無侵
    佔之罪行，惟其調查並未考量收入面，僅以銀行帳戶為調查
    ，亦未考量公司帳務記載，且普誠公司帳戶與股東及人頭帳
    戶混用，資金有無短少，尚難僅憑查核普誠公司銀行帳戶而
    斷定。舉例言之，普誠公司之銷貨收入若由客戶直接匯入其
    使用之人頭帳戶，再由人頭帳戶領出作為其他用途，公司資
    金實際有短少，但普誠公司銀行帳戶卻看不出資金短少，勢
    必以公司帳簿憑證輔以查核，始能判斷公司資金是否有被挪
    用，是原判決之採證，有違證據法則及未盡調查之注意義務
    等語。雖以該判決違背法令為由，惟核其上訴理由，係就原
    審取捨證據、認定事實之職權行使，指摘其為不當，難認對
    該判決之如何違背法令已有具體之指摘。依首開規定及說明
    ，應認其上訴為不合法。
四、據上論結，本件上訴為不合法。依行政訴訟法第249條第1項
    前段、第104條、民事訴訟法第95條、第78條，裁定如主文
    。
中    華    民    國    98    年    10    月    22    日
                    最高行政法院第二庭
                        審判長法官  鍾  耀  光
                              法官  廖  宏  明
                              法官  張  瓊  文
                              法官  黃  淑  玲
                              法官  鄭  小  康
以  上  正  本  證  明  與  原  本  無  異
中    華    民    國    98    年    10    月    22    日
                              書記官  王  史  民


司法院資訊處製作；財團法人民間司法改革基金會備份。
